【裁判字號】    99,消債清,17
【裁判日期】    991105
【裁判案由】    聲請清算
【裁判全文】
臺灣基隆地方法院民事裁定            99年度消債清字第17號
聲  請  人
即  債務人  甲○○
代  理  人  張金盛律師
上列債務人因聲請消費者債務清理事件，本院裁定如下：
    主  文
債務人甲○○自中華民國九十九年十一月五日中午十二時起開始
清算程序。
命司法事務官進行本件清算程序。
    理  由
一、聲請意旨略以：聲請人積欠多筆債務，聲請人所有財產已不
    足清償債務，曾於民國95年11月3 日與債權銀行協商債務清
    償方案，協議每月繳納新台幣（下同）6,259 元，但事實上
    聲請人並無力繳納，皆由女兒代繳，於97年間，聲請人所經
    營之義德藥房於97年、98年所得均僅有3 萬6,654 元，於99
    年間亦辦理停業，聲請人因無力繳納協商金額而毀諾，又其
    無擔保或無優先權之債務總額未逾1,200 萬元，復未經法院
    裁定開始清算程序或宣告破產，爰依法聲請清算等語。
二、按債務人不能清償債務或有不能清償之虞者，得依消費者債
    務清理條例所定更生或清算程序，清理其債務；又法院裁定
    開始更生或清算程序後，得命司法事務官進行更生或清算程
    序，必要時得選任律師、會計師或其他適當之自然人或法人
    1 人為監督人或管理人；另法院開始清算程序之裁定，應載
    明其年、月、日、時，並即時發生效力，消費者債務清理條
    例第3 條、第16條第1 項及第83條第1 項分別定有明文。
三、經查，聲請人前開主張，業據其提出財產及收入狀況說明書
    、債權人清冊、協議書、財政部臺灣省北區國稅局96、97、
    98年度綜合所得稅各類所得資料清單、全國財產稅總歸戶財
    產查詢清單、基隆市衛生局99年6 月3 日基衛藥壹字第
    099000 9749 號函、存摺影本等件為證，再觀諸卷附之土地
    登記簿謄本及全國財產稅總歸戶財產查詢清單，聲請人名下
    雖有多筆土地及門牌號碼為台北縣瑞芳鎮○○○○路32巷30
    號之建物，惟聲請人所有之多筆土地，其權利範圍僅為2/15
    或10/10000，且多為森林區，價值非高，而所有建物（即台
    北縣瑞芳鎮○○○○路32巷30號）之權利範圍亦僅為
    20000/100000，而依澳商澳盛銀行集團股份有限公司臺北分
    公司、國泰世華商業銀行、渣打國際商業銀行股份有限公司
    、遠東國際商業銀行股份有限公司之陳報狀所載，聲請人積
    欠債務金額合計至少有51萬7,317 元之多，已逾聲請人所陳
    報之資產總額，而聲請人所經營之義德藥房已於99年6 月1
    日停業，而無收入來源，從而，本件聲請人以其現時之收入
    狀況，負擔生活必要支出已有不足，遑論清償積欠金融機構
    之債務，堪認聲請人確有不能清償債務之情事；再者，聲請
    人雖曾於95年11月3 日與債權銀行協商債務清償方案，並達
    成協議，惟聲請人所經營之義德藥房於97年、98年營業所得
    僅有3 萬6,654 元、復於99年6 月1 日起停業，已無收入來
    源，是債務人主張情事變更，認有不可歸責於己之事由，致
    履行協商條件顯有困難，當為實在。此外，債務人復查無消
    費者債務清理條例第6 條第3 項、第8 條或第82條第2 項所
    定駁回清算聲請之事由存在，則債務人聲請清算，應屬有據
    。揆諸首揭規定及說明，應予開始清算程序，並命司法事務
    官進行本件清算程序。
四、爰裁定如主文。
中    華    民    國    99    年    11    月    5    日
                  民事庭法  官  周霙蘭
以上正本係照原本作成。
本件裁定不得抗告。
本裁定已於99年11月5日下午12時公告。
中    華    民    國    99    年    11    月    5     日
                        書記官  王毓嫻

司法院資訊處製作；財團法人民間司法改革基金會備份。
